臺灣高雄地方法院民事簡易判決
110年度雄簡字第2398號
原      告  阮美幸  
被      告  武翠姮  
訴訟代理人  黃順天律師
上列當事人間清償債務事件，本院於民國111年6月28日言詞辯論
終結，判決如下：
    主      文
一、被告應給付原告新臺幣貳拾萬元及自民國一百一十年十一月
    二十一日起至清償日止，按週年利率百分之五計算之利息。
二、訴訟費用由被告負擔。
三、本判決第一項得假執行。但被告如以新臺幣貳拾萬元供擔保
    後，得免為假執行。
    事實及理由
一、原告主張：兩造係朋友關係，被告於105年7月間因需現金周
    轉向原告新臺幣(下同)20萬元，約定應於該年年底前清償借
    款，惟屆期被告未依約還款，原告催告仍未還款。且被告於
    今年1月至原告家中時有向原告配偶承認此筆借款債務。爰
    依消費借貸法律關係，請求被告返還借款。聲明：被告應給
    付原告20萬元及自起訴狀繕本送達翌日之起至清償日止，按
    週年利率5%計算之利息。願供擔保請准宣告假執行。
二、被告則以：否認有向原告借款，原告應該舉證證明。聲明原
    告之訴駁回。
三、本院的判斷：
  ㈠按當事人互相表示意思一致者，無論其為明示或默示，契約
    即為成立，為民法第153條第1項所明定。次按債務承認契約
    乃承認一定債務存在之無因契約，我民法雖未明認上述契約
    ，但依契約自由原則，於不背於法律強行規定及公序良俗之
    範圍內，當事人間自可有效成立（最高法院102年台上字第4
    28號判決要旨參照）。債務承認契約之成立並不以具備一定
    形式要件為必要，雙方當事人苟有互相意思表示一致者，即
    足當之。原告主張被告於今年1月至原告家中時有向原告配
    偶承認此筆借款債務，應認原告已有併依債務承認法律關係
    請求被告還款之意；而依原告提出之原告配偶與被告、證人
    王俊博等人於110年1月13日之對話錄影光碟及錄音所示，被
    告確實於與原告配偶對話之過程，對於原告配偶主張其欠原
    告款項20萬元之事實，回以：嗯，並點頭回應；有原告提出
    之錄音譯文(卷第63-67頁)，並經本院勘驗光碟屬實(卷第14
    1頁)，兩造對勘驗畫面及譯文亦表示沒有意見(卷第175頁)
    ，是依上開對話內容，足認被告確實於110年1月13日時已為
    債務承認，原告依債務承認之法律關係請求被告返還借款，
    即有理由應予准許。證人王俊博雖證稱沒有要求被告要還這
    筆款項(卷第109頁背面)，然與上開勘驗畫面所示不同，且
    證人為被告友人，亦不能僅以陳述即認上開光碟畫面及對話
    不實，證人所述即無足採，併為說明。
  ㈡另有關消費借貸法律關係，於當事人間必本於借貸之意思   
   合致，而有移轉金錢或其他代替物之所有權於他方之行   為
   ，始足當之。而當事人主張有金錢借貸關係存在，須就   其
   發生所須具備之特別要件即金錢之交付與借貸意思表示   相
   互一致負舉證責任。原告主張被告向其借款20萬元，兩   造
   有成立消費借貸合意，既為被告所否認，依前開說明，   自
   應由原告就兩造間有消費借貸意思表示一致及交付借款   之
   事實，負舉證責任。原告主張交付借款之事實係在105年   7
   月間，然並未提出曾在105年7月間曾交付借款20萬元予被   
   告之證明，先則陳稱：那是我自己存，放在家裡的私房   錢
   ，所以都沒有證明(卷第61頁背面筆錄）、其後改稱：這   
   筆錢是我跟一位阿秀姐會回來的，我跟他要錢回來時就有   
   說要借錢給被告，並自行帶同證人阮畇蓁到庭證稱：105年  
    時候，被告來跟我說原告跟我要錢回去就是給她的、我有  
    跟原告借錢50萬元，有一次拿一筆20萬元還原告、因為原  
    告跟我說她要用到錢，但沒跟我說做什麼事情等語(卷第11 
     3頁 )；原告主張之借款款項來源所述先後不一，已有矛  
    盾；另自陳向證人要回借款時已告知是要借給被告、但證  
    人則稱係事後由被告處才知還款20萬元係交給被告，二人  
    所述已不相同；原告主張交付借款顯然並未舉證證明；被  
    告既否認兩造間消費借貸關係存在，原告又未能舉證證明  
    以實其說，原告依消費借貸法律關係請求被告返還借款，  
    即無理由；惟原告依債務承認而為請求部分為有理由已如  
    上述，此部分依消費借貸所為競合請求，即不用另為駁回  
    之諭知，併予說明。
 四、綜上，兩造已成立被告願清償上開20萬元借款債務之債務
     承認契約，原告請求被告清償借款20 萬元及自起訴狀繕本
     送達翌日之110年11月21日起(起訴狀繕本於110年11月10日
     寄存送達，卷第33頁)至清償日止，按週年利率5%計算之利
     息，為有理由，應予准許。
五、本判決第1 項係依民事訴訟法第427 條所規定之適用簡易訴
    訟程序所為被告敗訴之判決，爰依同法第389 條第1 項第3
    款規定依職權宣告假執行。併依同法第392 條第2 項規定諭
    知被告得供相當擔保金額後免為假執行。
六、本件事證已臻明確，兩造間其餘主張舉證併所提證據，經本
    院審酌認與判決之結果不生影響，不再一一論列，併此說明
    。
七、原告請求金額全部勝訴，訴訟費用應由被告負擔。
中　　華　　民　　國　　111 　年　　7 　　月　　19　　日
          　　　　高雄簡易庭  法　官    林玉心
以上正本係照原本作成。
如不服本判決，應於送達後20日內，向本院提出上訴狀並表明上
訴理由，如於本判決宣示後送達前提起上訴者，應於判決送達後
20日內補提上訴理由書（須附繕本）。
中　　華　　民　　國　　111 　年　　7 　　月　　19　　日
                              書記官    李月君